【裁判字號】    90,易,1180
【裁判日期】    900430
【裁判案由】    毒品危害防制條例
【裁判全文】
臺灣臺中地方法院刑事判決                          九十年度易字第一一八號
    公  訴  人  台灣台中地方法院檢察署檢察官
    被      告  甲○○
右列被告因毒品危害防制條例案件，經檢察官提起公訴（九十年度毒偵緝字第三三號
），本院判決如左：
    主  文
甲○○連續施用第二級毒品，累犯，處有期徒刑陸月，如易科罰金，以參佰元折算壹
日。
吸食器壹組沒收。
    事  實
一、甲○○曾於民國（下同）八十四年六月三十日因違反麻醉藥品管理條例案件，經
    本院判處有期徒刑九月，於八十五年七月二十九日縮短刑期執行完畢，仍不知悔
    改。復因施用毒品案件，經台灣高等法院台中分院裁定移送觀察勒戒後，認無繼
    續施用毒品之傾向，由該院以八十七年度上易字第一三二三字號判決免刑確定，
    仍不知悔改，復基於概括之犯意，自八十九年五月九日起至九十年一月十二日止
    ，連續在台中縣太平市○○路八七八號等處，將第二級毒品安非他命置於玻璃球
    內，用火燒烤，使生白煙再以吸入之方式，非法施用安非他命多次，先於八十九
    年五月十六日十七時許，在上址八七八號住處經警查獲，並扣得其所有用以施用
    安非他命之吸食器一組。甲○○經依本院八十九年度毒聲字第四六三九號裁定觀
    察勒戒，因未到案執行，經台灣台中地方法院檢察署發布通緝，嗣於九十年一月
    十二日凌晨一時許，在台中市○區○○街一六六之一號經警緝獲，經送觀察勒戒
    後認有繼續施用毒品之傾向。
二、案經台中市警察局第五分局報請台灣台中地方法院檢察署檢察官偵查起訴。
    理  由
一、訊據被告甲○○對於右揭事實坦承不諱，且其為警查獲時所採集之尿液經送驗結
    果，呈安非他命陽性反應，有臺中市衛生局尿液鑑定報告書一份在卷足憑，並有
    吸食器一組扣案可證。而被告曾因施用毒品案件，經台灣高等法院台中分院裁定
    移送觀察勒戒後，認無繼續施用毒品之傾向，由該院以八十七年度上易字第一三
    二三字號判決免刑確定，又本案經本院八十九年度毒聲字第四六三九號裁定送勒
    戒處所觀察勒戒後，認有繼續施用毒品之傾向等情，亦有台灣台中地方法院檢察
    署刑案資料查註紀錄表、本院八十八年度毒聲字第四六三九號裁定、台灣台中看
    守所附設勒戒處所有無繼續施用毒品傾向証明書可憑。本件事證已臻明確，被告
    犯行堪以認定。
二、按安非他命為毒品危害防制條例第二條第二項第二款所列之第二級毒品，核被告
    所為，係違反毒品危害防制條例第十條第二項之施用第二級毒品罪。其為施用安
    非他命而持有安非他命之低度行為，應為其施用之高度行為所吸收，不另論罪。
    被告先後多次施用第二級毒品之行為，時間緊接，犯罪構成要件相同，顯係基於
    概括之犯意為之，為連續犯，應以一罪論，並依法加重其刑，公訴人雖僅就被告
    於八十九年五月十六日十七時許前七十二小時內曾施用一次安非他命之行為提起
    公訴，惟被告於其餘時、地施用安非他命之行為因與公訴人所起訴並經本院論罪
    部分有連續犯之關係，屬裁判上一罪，為起訴效力所及，本院自得併予審理，附
    此敘明。被告於八十四年六月三十日曾因違反麻醉藥品管理條例案件，經本院判
    處有期徒刑九月，於八十五年七月二十九日縮短刑期執行完畢，此有台灣台中地
    方法院檢察署刑案資料查註紀錄表可稽，其於有期徒刑執行完畢後五年內再犯本
    件有期徒刑以上刑之罪，為累犯，應依法遞加重其刑。爰審酌被告曾有多次施用
    安非他命前科紀錄，不思戒絕，依然再犯、犯後於本院尚能坦承犯行，及其犯罪
    情節、手段、犯罪動機、目的等一切情狀，量處如主文所示之刑，並諭知易科罰
    金之折算標準。扣案之吸食器一組被告雖否認為其所有，惟該吸食器係在被告之
    房間所查扣，且與被告一起經警查獲之關係人李素慧、施有正於警訊中亦供證扣
    案之吸食器確係被告所有等語在卷，是被告辯稱扣案之吸食器非其所有，顯不足
    採信。該吸食器既係被告所有，且係供施用安非他命所用之物，應依法併予宣告
    沒收。
據上論斷，應依刑事訴訟法第二百九十九條第一項前段，毒品危害防治條例第十條第
二項、第二十條第三項，刑法第十一條前段、第五十六條、第四十七條、第三十八條
第一項第二款，罰金罰鍰提高標準條例第二條，判決如主文。
中      華      民      國      九十      年      四    月    三十      日
                                臺灣臺中地方法院刑事第六庭
                                        法  官  蔡  名  曜
右正本證明與原本無異。
如不服本判決，應於送達後十日內向本院提出上訴狀 （須附繕本） ，上訴於台灣高等
法院台中分院。
  書記官
中      華      民      國      九十      年      四    月    三十      日
附錄論罪科刑法條
毒品危害防治條例第十條第二項
施用第二級毒品者，處三年以下有期徒刑。


司法院資訊處製作；財團法人民間司法改革基金會備份。
